臺灣高雄地方法院刑事判決　　　　　　 94年度交易字第186號
公　訴　人　臺灣高雄地方法院檢察署檢察官
被　　　告　甲○○　男　30歲.
上列被告因過失傷害案件，經檢察官提起公訴（九十四年度偵字
第三０四五號），本院改依簡式審判程序審理，判決如下：
    主  文
甲○○因過失傷害人，處有期徒刑參月，如易科罰金，以參佰元
折算壹日。緩刑貳年。
    事  實
一、甲○○領有小型車普通駕駛執照，於民國九十三年五月三日
    夜間七時二十分許，駕駛車牌號碼七Ｊ—七七０八號自用小
    客車，沿高雄市鼓山區○○○路由北往南行駛，經過該路與
    中華橫路之交岔路口而欲左轉中華橫路時，本應注意汽車行
    駛時，駕駛人應注意車前狀況，隨時採取必要之安全措施，
    而依當時情形，天氣狀況晴、夜間有照明、路面狀況乾燥無
    缺陷、無障礙物及視距良好，依其之智識、能力亦無不能注
    意之情事，詎其竟疏未注意車前狀況及該交岔路口其他車輛
    之動態，適有丙○○騎乘車牌號碼ＯＴＴ—九六八號重型機
    車，沿中華橫路由東往西行駛至上開交岔路口而欲左轉河西
    一路，甲○○駕駛之上開自用小客車左前保險桿因而與丙○
    ○騎乘上開重型機車之右側前導流板發生擦撞，致丙○○人
    車倒地，並受有右側脛骨平台骨折、四根肋骨骨折之傷害。
    甲○○於肇事後，撥打電話報警處理並聯絡醫院將丙○○送
    醫救治，復留在事故現場，主動向前往事故現場處理，且尚
    不知肇事者為何人之員警坦承肇事，嗣並接受裁判。
二、案經丙○○告訴臺灣高雄地方法院檢察官偵查起訴。
    理  由
一、按本件被告甲○○所犯係死刑、無期徒刑、最輕本刑為三年
    以上有期徒刑以外之罪，其於準備程序就前揭被訴事實為有
    罪之陳述，經受命法官告知簡式審判程序之旨，並聽取其與
    公訴人之意見後，本院認無不得或不宜改依簡式審判程序進
    行之處，爰依刑事訴訟法第二百七十三條之一第一項、第二
    百八十四條之一，裁定本件由受命法官獨任進行簡式審判程
    序，合先敘明。
二、前揭犯罪事實，業據被告甲○○於本院審理中坦承不諱，核
    與告訴人指訴情節大致相符，並有阮綜合醫院診斷證明書三
    份（見偵二卷第六、十、十七頁）、道路交通事故現場圖（
    見偵一卷第九頁）、道路交通事故調查報告表（見偵一卷第
    十、十一頁）、高雄市政府警察局交通大隊交通事故談話紀
    錄表（見偵一卷第十二、十三頁）、道路交通事故現場相片
    （見偵一卷第十四頁）、被告駕照影本（見偵一卷第八頁）
    在卷可稽，是被告於前揭時、地駕駛車牌號碼七Ｊ—七七０
    八號自用小客車，與告訴人丙○○騎乘之ＯＴＴ—九六八號
    重型機車發生擦撞，及告訴人於車禍發生後受有右側脛骨平
    台骨折、四根肋骨骨折之傷害等事實，堪以認定。按汽車行
    駛時，駕駛人應注意車前狀況，並隨時採取必要之安全措施
    ，道路交通安全規則第九十四條第三項定有明文，被告領有
    小型車普通駕駛執照，對於上開規定自應知之甚詳，其駕駛
    汽車自應遵守前開規定，而本件事故發生時，並無不能注意
    之情事，被告竟疏未注意車前狀況，以致肇事，其行為自有
    過失。又告訴人因本件車禍事故受有上開之傷害之事實，業
    如前述，則被告之過失行為與告訴人受有傷害間，顯有相當
    因果關係。是被告前開自白顯與事實相符，堪以採信，本件
    事證明確，被告犯行堪以認定。
三、核被告甲○○所為，係犯刑法第二百八十四條第一項前段之
    過失傷害罪。被告於肇事後，撥打電話報警處理並聯絡醫院
    將告訴人送醫救治，復留在事故現場主動向前往事故現場處
    理，且尚不知肇事者為何人之員警坦承肇事，嗣並接受裁判
    之事實，業據被告及告訴人陳述明確，並有前開交通事故談
    話紀錄表附卷可佐，是被告於員警尚不知何人犯罪前，主動
    坦承其為肇事者，符合刑法第六十二條前段自首之規定，爰
    依法減輕其刑。爰審酌被告駕駛汽車不知小心謹慎，而與告
    訴人發生車禍事故，並致告訴人受有傷害，行為實不足取，
    惟念及其於本院審理中坦承犯行，態度良好，且無任何前科
    紀錄，有本院被告院內索引卡紀錄表、臺灣高等法院被告前
    案紀錄表在卷可按，素行尚非不佳，復參以被告因故未能與
    告訴人達成和解及告訴人因本件車禍事故所受之傷害等一切
    情狀，量處如主文所示之刑，並諭知易科罰金之折算標準，
    以資懲儆。查被告素行良好，前未曾犯罪受有期徒刑以上刑
    之宣告，已如前述，且犯後坦承犯行，態度良好，並僅因一
    時疏失，致觸犯本件犯行，雖其未與告訴人達成和解，惟被
    告並非無與告訴人談論和解之意，僅雙方認知之條件有所差
    異（見本院卷第十二、二二頁），而雙方此部分之紛爭非不
    得經由民事訴訟程序或其他途徑加以解決（而告訴人亦業於
    本院審理中提起附帶民事訴訟），本院並認被告經此刑之宣
    告後，應知警惕而信其無再犯之虞，因認暫不執行其前開宣
    告之刑為當，而併予以宣告緩刑二年，以啟自新。
據上論斷，應依刑事訴訟法第二百七十三條之一第一項、第二百
八十四條之一、第二百九十九條第一項前段，刑法第二百八十四
條第一項、第四十一條第一項前段、第六十二條前段、第七十四
條第一款，罰金罰鍰提高標準條例第一條前段、第二條，判決如
主文。
本案經檢察官乙○○到庭執行職務。
中　　華　　民　　國　　九十四　　年　七　月　　十五　日
                  交通法庭    法　官 陳君杰
以上正本證明與原本無異。
如不服本判決，應於判決送達後十日內，向本院提出上訴狀。
中　　華　　民　　國　　九十四　　年　七　月　　十五　日
                              書記官 陳昱良
附錄本判決論罪之法條：
刑法第二百八十四條
因過失傷害人者，處六月以下有期徒刑、拘役或五百元以下罰金
，致重傷者，處一年以下有期徒刑、拘役或五百元以下罰金。
從事業務之人，因業務上之過失傷害人者，處一年以下有期徒刑
、拘役或一千元以下罰金，致重傷者，處三年以下有期徒刑、拘
役或二千元以下罰金。
